臺灣臺中地方法院刑事判決　　　　　　　94年度易字第2005號
公　訴　人　臺灣臺中地方法院檢察署檢察官
被　　　告　乙○○
　　　　　　　　　　（現另案在臺灣臺中監獄執行中）
　　　　　　丙○○
　　　　　　　　　　（現另案在臺灣臺中監獄執行中）
上列被告等因竊盜案件，經檢察官提起公訴（94年度偵字第7443
號、第13222號），本院判決如下：
    主    文
乙○○共同連續攜帶兇器竊盜，處有期徒刑柒月。
丙○○共同連續攜帶兇器竊盜，累犯，處有期徒刑玖月。
    犯罪事實
一、丙○○於民國93年間，曾因違反毒品危害防制條例案件，經
    本院判處有期徒刑四月確定，並於93年11月26日執行完畢。
    猶不知悔改，復與乙○○基於意圖為自己不法所有之概括犯
    意聯絡，連續於94年3月25日凌晨5時許，由丙○○攜帶客觀
    上具有危險性可供兇器使用長約三十公分之鐵剪一支，騎機
    車搭載乙○○駛至臺中市○○區○○路112巷19弄21號「鑫
    邦雅境社區」前，由乙○○下車並持該鐵剪，以剪斷電線之
    方式，竊取屬於該社區全體住戶所有裝設在該社區大樓外牆
    上之監視器一個，價約新臺幣（下同）三千元，而丙○○則
    在機車上等候兼把風，得手後，兩人一起將該監視器持往某
    資源回收場變賣，得款三百元，各分得一百五十元；「鑫邦
    雅境社區」於前揭監視器被竊後，管理委員會立即在同一位
    置補裝另個監視器（價約三千元），惟丙○○、乙○○，於
    94年3月26日23時許，又以前揭方式，將該新裝之監視器竊
    走，得手後，兩人一起將該監視器持往某資源回收場變賣，
    得款三百元，各分得一百五十元。嗣經警調閱該社區之錄影
    監視紀錄，依據所錄攝之歹徒相貌，循線查獲丙○○及乙○
    ○。
二、案經臺中市警察局第五分局報請臺灣臺中地方法院檢察署檢
    察官偵查起訴。
    理    由
一、上揭犯罪事實業據被告乙○○於警詢、檢察官偵訊中及本院
    審理時坦承不諱，核與該社區之住戶甲○○於警詢中、何太
    田於檢察官偵訊中、谷潤生於本院審理時指訴監視器失竊之
    情節相符，並有被告乙○○在該社區行竊時被監視器錄下後
    翻拍之照片三張附卷可稽（參第7443號偵卷第21、23～24頁
    ），而該三張照片中之歹徒容貌清晰可辯為被告乙○○無訛
    ，且經被告乙○○直認照片中之人為其自己在卷。另被告丙
    ○○雖否認有與被告乙○○共為本件竊行，惟被告乙○○
    自警詢初起即供稱係與被告丙○○共為本件竊行在卷，其於
    檢察官偵訊中及本院審理時仍具結為同樣之證述，且其前後
    所述過程完全一樣，此有各該筆錄在卷可佐，又雖然被告乙
    ○○於檢察官偵訊中曾經供稱：「3月25日凌晨我在睡覺，
    結果丙○○就打電話給我，我家的電話是00-0000000號，丙
    ○○的電話是0000000000號，丙○○騎著機車跑來我家，就
    說要我與他一起去偷監視器」，而檢察官調取0000000000號
    電話通聯顯示94年3月25日並無與00-0000000號電話通話之
    紀錄，但是被告乙○○於檢察官偵訊中再解釋稱：「他是打
    到我家，他可能用別的電話打，我不知道他用哪支電話打」
    （參第7443號偵卷第54頁筆錄），本院忖諸一般人接電話時
    ，通常不會知道對方是用哪一支電話撥打，即使電話有來電
    號碼顯示之功能，也不一定會注意，且被告乙○○一開始也
    只是跟檢察官說被告丙○○之電話是0000000000，並不是說
    丙○○是以該電話撥打等情，認被告乙○○之解釋，與常情
    並無違背，故非能據此認被告乙○○對共同被告丙○○一貫
    之證述有瑕疵之處，被告乙○○行竊時被錄攝翻拍之三張
    照片均顯示「被告乙○○當時頭戴安全帽」，其中兩張照片
    （附於第7443號偵卷第23～24頁）並顯示「被告乙○○旁邊
    有另一人頭戴安全帽坐在一部機車上等候」（因為被告乙○
    ○在該二張照片中之動作姿式都不一樣，但該部機車及車上
    之人的動作、位置在該二張片上都一樣，故可判斷該部機車
    是停止等候之狀態），是可信被告乙○○供稱當時伊係搭乘
    機車到現場，且另一騎駛機車之人在機車上等候之詞為真，
    該在機車上等候之人是誰，雖然因照片影像模糊而無法辨
    認，但本院忖諸被告丙○○在本院供稱：「（問：你有騎過
    機車？）有」、「（問：你從幾歲開始騎機車？）十八歲就
    開始騎了兩年機車，車禍之後三、四年，到附近買東西的時
    候會騎一下」（參本院卷第53頁筆錄），亦即被告丙○○會
    騎駛機車，且無證據可資證明被告二人素有仇怨，被告乙○
    ○可能蓄意誣指被告丙○○而予陷害等情，認共同被告乙○
    ○之證述及前揭翻拍照片、被害人指訴，已足證被告丙○○
    有為本件之竊行，被告丙○○否認犯罪，僅係卸責之詞，不
    足採信。本件事證明確，被告二人之犯行均堪認定。
二、被告二人持以為本件竊行之鐵剪雖未扣案，但被告乙○○謂
    該鐵剪係長約三十公分整支均為鐵製材質頂端呈尖狀之器械
    在卷，依通常社會觀念，足認該支鐵剪為有使人生命身體安
    全發生危險之虞，為可供兇器使用之物。故核被告二人所為
    ，均係犯刑法第三百二十一條第一項第三款之攜帶兇器竊盜
    罪。又被告二人就本件全部犯行均有犯意聯絡及行為分擔
    ，均為共同正犯，被告二人所犯二次竊行，時間緊接，方
    法相同，觸犯構成要件相同之罪名，顯係基於概括犯意為之
    ，均應依連續犯規定論以一罪，並加重其刑，被告丙○○
    於93年間，曾因違反毒品危害防制條例案件，經本院判處有
　　期徒刑四月確定，並於93年11月26日執行完畢，此有臺灣高
　  等法院被告前案紀錄表一份在卷可證，其受有期徒刑之執行
    完畢後，五年以內再犯本件有期徒刑以上之罪，為累犯，依
    刑法第四十七條規定，應遞加重其刑。爰審酌被告乙○○犯
    後坦認所為態度良好，被告丙○○仍飾詞卸責尚無悔意，本
    件竊盜情節尚輕，手段平和，犯罪所獲不多，惟對社會治安
    造成之危害非微等一竊情狀，分別量處如主文所示之刑。再
    供本件犯罪所用之鐵剪並未扣案，且因被告丙○○否認犯罪
    ，致該鐵剪到底屬誰所有並不清楚，故未併為沒收之宣告。
    另本件被竊之監視器係裝在「鑫邦雅境社區」大樓之外牆上
    ，此經證人谷潤生在本院陳述明確，亦即被告二人為本件竊
    行時，無須侵入該社區大樓之內，雖然該社區大樓前有一塊
    空地，且該空地三面築有圍牆、欄杆，另一面設有活動門並
    留有一足供機車進出之通道（參證人谷潤生證言），被告二
    人應係從該機車通道進入該空地內，惟因該空地僅屬該社區
    大樓附連圍繞之土地，非該建築物本身，故被告二人侵入該
    空地竊取監視器之行為，與刑法第三百二十一條第一項第一
    款之構成要件尚有未合，又該社區之委員會或住戶，並未對
    被告二人無故侵入該空地部分提出告訴，是以被告二人侵入
    該空地之行為，雖符合刑法第三百零六條之構成要件，本院
    亦非能就該部分併予審理，附此敘明。
據上論斷，應依刑事訴訟法第二百九十九條第一項前段，刑法第
二十八條、第五十六條、第三百二十一條第一項第三款、第四十
七條，判決如主文。
中　　華　　民　　國　　94　　年　　11　　月　　30　　日
                  臺灣臺中地方法院刑事第十三庭
                  　　審判長法　官  李秋娟
                            法  官  許月韾
                            法　官  黃裕仁
如不服本判決，應於送達後十日內向本院提出上訴狀（須附繕本
），上訴於臺灣高等法院臺中分院。
上為正本係照原本作成
                            書記官  吳慕先
中　　華　　民　　國　　94　　年　　11　　月　　30　　日
附錄論罪科刑法條
中華民國刑法第三百二十一條
犯竊盜罪而有左列情形之一者，處六月以上五年以下有期徒刑：
一於夜間侵入住宅或有人居住之建築物、船艦或隱匿其內而犯之
　者。
二毀越門扇、牆垣或其他安全設備而犯之者。
三攜帶兇器而犯之者。
四結夥三人以上而犯之者。
五乘火災、水災或其他災害之際而犯之者。
六在車站或埠頭而犯之者。
前項之未遂犯罰之。
